臺灣高等法院高雄分院刑事判決　　　　100年度上易字第589號
上　訴　人
即　被　告　林尚德
上列上訴人因傷害案件，不服臺灣高雄地方法院100 年度易字第
391 號中華民國100 年5 月12日第一審判決（起訴案號：臺灣高
雄地方法院檢察署99年度偵字第31208 號、第32310 號），提起
上訴，本院判決如下：
     主  文
上訴駁回。
     理  由
一、按不服地方法院之第一審判決而上訴者，須提出上訴書狀，
    並應敘述具體理由，上訴書狀未敘述上訴理由者，應於上訴
    期間屆滿後20日內補提理由書於原審法院。逾期未補提者，
    原審法院應定期間先命補正。但上訴書狀已敘述理由，惟所
    敘述者非屬具體理由，則屬不符上訴之法定程式，由第二審
    法院以其上訴不合法律上程式，判決駁回，不生定期命補正
    之問題，刑事訴訟法第350 條第1 項、第361 條、第362 條
    、第367 條定有明文。
二、次按上開所稱「上訴書狀應敘述具體理由」，係指須就不服
    之判決為具體之指摘而言，如僅泛稱原判決認事用法不當或
    採證違法、判決不公等，均非具體理由（法院辦理刑事訴訟
    案件應行注意事項第162 點參照）；復按所謂具體理由，必
    係依據卷內既有訴訟資料或提出新事證，指摘或表明第一審
    判決有何採證認事、用法或量刑等足以影響判決本旨之不當
    或違法，而構成應予撤銷之具體事由，始克當之（例如：依
    憑證據法則具體指出所採證據何以不具證據能力，或依憑卷
    證資料，明確指出所為證據證明力之判斷如何違背經驗、論
    理法則）；倘僅泛言原判決認定事實錯誤、違背法令、量刑
    失之過重或輕縱，而未依上揭意旨指出具體事由，或形式上
    雖已指出具體事由，然該事由縱使屬實，亦不足以認為原判
    決有何不當或違法者（例如：對不具有調查必要性之證據，
    法院未依聲請調查亦未說明理由，或援用證據不當，但除去
    該證據仍應為同一事實之認定），皆難謂係具體理由，俾與
    第二審上訴制度旨在請求第二審法院撤銷、變更第一審不當
    或違法之判決，以實現個案救濟之立法目的相契合，並節制
    濫行上訴」（最高法院97年度台上字第892 號判決意旨參照
    ）。是如上訴理由書狀並未依據卷內訴訟資料，具體指摘原
    判決認事用法有何違法或不當之情形，即屬上訴未敘述具體
    理由。
三、本件上訴人即被告林尚德（下稱被告）因犯傷害罪，共貳罪
    ，經原審各判處有期徒刑貳月，如易科罰金，均以新台幣壹
    仟元折算壹日，應執行有期徒刑參月，如易科罰金，以新台
    幣壹仟元折算壹日在案。而被告於上訴期間之民國（下同）
    100 年5 月30日向原審法院提出上訴狀，上訴理由略以：「
    告訴人吳秀蘭於99年6 月6 日下午9 時45分與被告林尚德發
    生爭執後，爾後經常叫被告開車載她到高雄市鳳山區社會局
    家服中心看被告小孩，及至高雄醫學院對面藥局拿處方藥，
    且三餐都是被告林尚德買回給吳秀蘭、王櫻砡食用，後來因
    告訴人吳秀蘭向被告索取金錢無度，遭被告拒絕，才設計告
    被告。告訴人吳秀蘭、吳政治姐弟皆無業，何以維生，二人
    在地方法院證詞反覆無常，證稱被告林尚德持不詳器物反覆
    重擊其二人頭部，試問被告林尚德身高175 公分，體重75公
    斤，又曾服務於空降特戰隊，吳秀蘭、吳政治若真遭到被告
    林尚德毆打，傷勢何以只有挫傷? 實令人難以相信！證人王
    櫻砡於原審證稱被告林尚德沒有毆打或恐嚇吳秀蘭、吳政治
    ，不能僅憑吳秀蘭、吳政治片面之詞就定被告之罪。懇請鈞
    長明查秋毫，平反被告所受冤屈，還原事實真相」等語。
四、經查，本件被告林尚德於民國99年6 月6 日晚上9 時45分許
    ，與王櫻砡在高雄縣鳳山市○○路72號透天厝3 樓住處發生
    口角，拉扯王櫻砡頭髮，吳秀蘭見狀規勸，雙方發生口角。
    林尚德竟基於傷害他人身體之犯意，徒手及持不詳器物，毆
    打吳秀蘭頭部，使吳秀蘭跌倒，又拉扯吳秀蘭頭髮，致吳秀
    蘭受傷。吳政治在該址2 樓聽聞吳秀蘭喊叫，上樓察看，林
    尚德又基於傷害他人身體之犯意，持不詳器物毆打吳政治頭
    部，致吳政治受有頭皮3 公分撕裂傷併縫合之傷害等事實，
    已經原審調查證據後，綜合本件之各項事證，並參酌目擊證
    人王櫻砡於偵查、原審證稱：伊有身心障礙，與被告交往過
    程受到吳秀蘭質疑被告不是真心對伊，被告本身情緒也不好
    ，因此交往後期常對伊發脾氣，案發當晚吳秀蘭買晚餐給伊
    吃，被告與吳秀蘭互相吵架、拉扯，被告有打吳秀蘭頭部，
    後來被告與吳政治發生拉扯，伊沒有看清楚是誰打誰，也沒
    有聽到誰說要打死誰，但吳秀蘭、吳政治頭部都流血，現場
    照片所示家裡比較凌亂，是因為準備要搬家，地上血跡是告
    訴人流的等語（見99年度偵字第31208 號卷第52頁、原審易
    卷第40至44頁）；至於證人王櫻砡雖另證稱「沒有看到被告
    林尚德拿不詳器物打吳秀蘭、吳政治，是拉扯在一起，拉不
    開」一節，揆之常情，若被告林尚德手持小型器物( 比手掌
    小) 毆打吳秀蘭、吳政治，致證人王櫻砡未目擊被告林尚德
    手持小型器物傷人，亦與常情無違，不能執此採為有利被告
    之認定。經核原審事實之認定、證據之取捨、得心證理由等
    ，均無違誤，亦無違反經驗與論理法則。被告上訴意旨，既
    未舉出新事證，且未依據卷內資料具體指摘原審判決有何採
    證、認事違法之處，空言主張「因告訴人吳秀蘭向被告索取
    金錢無度，遭被告拒絕，才設計告被告。告訴人吳秀蘭、吳
    政治姐弟皆無業，何以維生，二人在地方法院證詞反覆無常
    ，證稱被告林尚德持不詳器物反覆重擊其二人頭部，試問被
    告林尚德身高175 公分，體重75公斤，又曾服務於空降特戰
    隊，吳秀蘭、吳政治若真遭到被告林尚德毆打，傷勢何以只
    有挫傷? 實令人難以相信！證人王櫻砡於原審證稱被告林尚
    德沒有毆打或恐嚇吳秀蘭、吳政治，不能僅憑吳秀蘭、吳政
    治片面之詞就定被告之罪」云云，核被告此部分之上訴，顯
    未具備「上訴書狀應敘述具體理由」之要件甚明。
五、綜上所述，被告所提出之上訴理由，均非依據卷內既有訴訟
    資料或提出新事證，具體指摘原判決上開採證認事，有何足
    以影響判決本旨之不當或違法，而構成應予撤銷之具體事由
    ，依據首揭說明，被告所提之前述上訴理由，核與刑事訴訟
    法第361 條第2 項所稱「具體理由」顯非相當，其上訴顯屬
    違背法律上之程式，應由本院依同法第367 條前段、第372
    條規定，不經言詞辯論，判決如主文。
中    華    民    國   100    年    6     月    20    日
                刑事第五庭  審判長法  官  曾永宗
                                  法  官  任森銓
                                  法  官  鍾宗霖
以上正本證明與原本無異。
不得上訴。
中    華    民    國   100    年    6     月    20    日
                                  書記官  陳武悅